【裁判字號】    90,交上易,104
【裁判日期】    900418
【裁判案由】    過失致死
【裁判全文】
臺灣高等法院刑事判決                            九十年度交上易字第一○四號
    上  訴  人
    即  被  告  甲○○
右上訴人因過失致死案件，不服臺灣士林地方法院八十九年度交易字第二三二號，中
華民國九十年一月二日第一審判決（起訴案號：臺灣士林地方法院檢察署八十九年度
偵字第四二二六、六二一七號），提起上訴，本院判決如左：
    主  文
上訴駁回。
    事  實
一、甲○○於民國（下同）八十九年三月十七日凌晨一時五十分許，駕駛車牌ＢＢ－
    一二五一號小客車，沿台北市○○路由西向東往汐止方向行駛，行近台北市○○
    路○段與興華街之交岔路口，欲自第一車道左轉興華街時，本應注意左轉彎時，
    應距交岔路口三十公尺前顯示方向燈或手勢，行至交岔路口中心處始得左轉，並
    不得占用來車道搶先左轉，而依當時情形，並無不能注意之情事，竟貿然占用來
    車道加速搶先左轉，適有馮錦忠駕駛車牌Ｇ４－五五六號計程車以時速四十餘公
    里之速度自同路段對向第一車道通過交岔路口，致甲○○所駕駛小客車之右前車
    角猛烈撞擊車牌Ｇ４－五五六號計程車之前車頭，使馮錦忠受有全身多處挫傷、
    骨折，雖經送醫急救，仍於同日凌晨五時五十三分，因外傷性休克不治死亡。
二、案經馮錦忠之父乙○○告訴及臺北市政府警察局南港分局報請臺灣士林地方法院
    檢察署檢察官相驗後偵查起訴。
    理  由
一、訊據上訴人即被告甲○○坦承於右揭時、地駕駛小客車與被害人駕駛之計程車相
    撞之事實不諱，並直承有過失，惟辯稱：伊車在路口中心處完成左轉時，係遭對
    向被害人之計程車超速猛烈撞擊，伊未搶先左轉，對方亦有過失云云。按汽車行
    駛至交岔路口左轉彎時，應距交岔路口三十公尺前顯示方向燈或手勢，行至交岔
    路口中心處再行左轉，並不得占用來車道搶先左轉，道路交通安全規則第一百零
    二條第一項第四款定有明文。依卷附道路交通事故調查報告表內事故現場圖所示
    ，本件車輛碎土及落土密集散落位置與被告駕駛小客車之刮地痕位置相同，在對
    向第一車道，顯示二車之撞擊點係在交岔路口前之對向第一車道上，而非路口中
    心處。目擊證人林書弘於警訊時復明白證稱：「伊在被害人之計程車後行駛，計
    程車之車速約四十公里多一點，被告駕駛之小客車車速很快，突然自對向車道轉
    彎撞擊被害人之小客車」等語（見偵卷第十三頁反面）。又事故發生地點之速限
    為每小時四十公里，有道路交通事故調查報告表在卷可憑。是則，依照二車撞擊
    後之受損情形及證人林書弘之證詞，足認被告駕駛之小客車未達路口中心處即超
    速搶先左轉，致右前車頭撞擊對向由被害人駕駛亦超速行駛之計程車前車頭而發
    生事故，被告難辭過失之責。而本件車禍經送台北市車輛行車事故鑑定委員會鑑
    定結果，亦同此認定，此有台北市車輛行車事故鑑定委員會八十九年六月十六日
    0000000000號鑑定意見書在卷可按。再者，被害人馮錦忠因本件車禍
    致外傷性休克不治死亡，業經臺灣士林地方法院檢察署檢察官督同法醫師相驗明
    確，製有相驗屍體證明書、驗斷書、勘驗筆錄在卷可憑。又被告因其過失行為致
    被害人死亡，其過失行為與被害人之死亡間，具有相當因果關係。綜上所述，被
    告所辯，要屬畏罪卸責之詞，不足採信，被告犯行堪以認定。
二、核被告所為，係犯刑法第二百七十六條第一項之過失致人於死罪。原審審酌被告
    之品行、過失程度、所生危害、肇事後之態度以及尚未與被害人家屬達成民事上
    和解等一切情狀，依刑法第二百七十六條第一項、罰金罰鍰提高標準條例第一條
    前段，判處被告有期徒七月，認事用法及量刑均無不合。被告上訴猶執詞指摘被
    害人超速同有過失，核無理由，應予駁回。又被告在非假日期間，邀同友人夜遊
    ，三更半夜不回家，對本件車禍發生有重大過失，其母親為四十五年次，在被告
    車禍受傷住院期間，猶有能力照顧被告，被告服刑對之無甚影響，本院不宣告緩
    刑，併予說明。
據上論斷，應依刑事訴訟法第三百六十八條，判決如主文。
本案經檢察官謝英民到庭執行職務。
中      華      民      國      九十      年      四      月    十八    日
                              臺灣高等法院刑事第五庭
                                  審判長法  官  曾  德  水
                                        法  官  趙  功  恆
                                        法  官  楊  貴  雄
右正本證明與原本無異。
不得上訴。
                                        書記官  林  淑  貞
中      華      民      國      九十      年      四      月    二十    日
附錄：本判決論罪科刑法條全文
第二百七十六條第一項：
一因過失致人於死者，處二年以下有期徒刑、拘役或二千元以下罰金。


司法院資訊處製作；財團法人民間司法改革基金會備份。
